臺灣宜蘭地方法院刑事判決　　　　　　　100年度易字第509號
公　訴　人　臺灣宜蘭地方法院檢察署檢察官
被　　　告　林明宗
上列被告因傷害等案件，經檢察官提起公訴（100年度偵字第158
6號），本院判決如下︰
    主  文
林明宗犯傷害罪，處拘役拾日，如易科罰金，以新臺幣壹仟元
折算壹日。又犯恐嚇危害安全罪，處拘役貳拾日，如易科罰金，
以新臺幣壹仟元折算壹日。應執行拘役肆拾伍日，如易科罰金，
以新臺幣壹仟元折算壹日。
    事  實
一、林明宗因認簡夢葇居中介紹女友陳素鳳與其他男性友人結識
    而對簡夢葇不滿，於民國100年3月1日凌晨1時許，在簡夢葇
    所經營位在宜蘭縣宜蘭市○○○路15號之指壓店，又和簡夢
    葇因勸酒而一言不合，遂基於傷害及毀損犯意，以酒瓶砸向
    簡夢葇臉部、頭部且翻覆面前之桌子，並拾起地上之空心石
    磚欲砸向簡夢葇，經簡夢葇揮開而掉落地面，簡夢葇因遭林
    明宗毆打而受有臉部挫傷、開放性傷口與小腿擦傷等傷害，
    簡夢葇當時配戴之眼鏡鏡架並因此扭曲變形而不堪用，擺放
    在桌上之6個杯子及2個茶壺因此破裂無法使用。林明宗臨走
    之際，見簡夢葇因其上揭行為而哭泣，竟再基於恐嚇犯意，
    對簡夢葇恫稱「知道妳家住哪裡，要小心妳女兒」等語，以
    此加害生命、身體之事恐嚇簡夢葇，致使簡夢葇心生畏懼，
    致生危害於安全。
二、案經簡夢葇訴由宜蘭縣政府警察局宜蘭分局報請台灣宜蘭地
    方法院檢察署檢察官偵查起訴。
    理  由
一、程序事項：本件認定事實所引用之本件卷內所有卷證資料（
    包含文書證據、物證等證據），並無證據證明係公務員違背
    法定程序所取得，且被告林明宗於本院審理時就卷內所有之
    卷證資料之證據能力均表示無意見（見本院卷第33頁），而
    卷內之文書證據，亦無刑事訴訟法第159條之4之顯有不可信
    之情況與不得作為證據之情形，則依刑事訴訟法第159條之5
    之規定，本件認定事實所引用之本件卷證所有文書證據、物
    證等證據，均有證據能力，合先敘明。
二、訊據被告固坦承有毀損物品及拉扯間導致簡夢葇受傷等事實
    ，然矢口否認有何持酒瓶傷害及恐嚇犯行，辯稱：當天是簡
    夢葇先罵伊三字經，伊才說伊不要喝酒，簡夢葇就罵伊是不
    是男人，並且站在伊的旁邊用手拉扯伊的襯衫領口，伊生氣
    之下，就用手將簡夢葇整個人從頭往下壓，簡夢葇當天也喝
    了很多酒，可能重心不穩，跌倒撞到桌子或地上的空心石磚
    等物品而受傷，伊並沒有拿酒瓶及地上的空心石磚砸簡夢葇
    ，伊壓簡夢葇時，簡夢葇可能眼鏡有去撞到東西才壞掉，簡
    夢葇站起來之後又繼續罵伊，伊一氣之下才翻桌，桌上的杯
    子及茶壺才掉在地上壞掉了，陳素鳳從廁所出來之後，伊與
    陳素鳳就離開了，伊並沒有對簡夢葇說「知道妳家住哪裡，
    要小心妳女兒」等話，這是簡夢葇亂講的，伊也沒有看過簡
    夢葇的女兒云云。經查：
  (一)於100年3月1日凌晨1時許，在簡夢葇所經營而位於宜蘭縣宜
    蘭市○○○路15號之指壓店內，被告因與簡夢葇言語不合，
    遂於拉扯間毀損簡夢葇所戴之眼鏡及擺放在桌上之6個杯子
    、2個茶壺等情，此為被告所不否認，並據證人簡夢葇於檢
    察官訊問時證述明確（見100年度偵字第1586號卷第6頁、第
    7頁、第25頁），並有現場照片、刑事案件照片附卷可佐（
    見100年度偵字第1586號卷第27頁、宜蘭縣政府警察局宜蘭
    分局刑案偵查卷宗第10頁至第14頁），此部分之事實，應堪
    認定。
  (二)被告雖否認當日有持酒瓶砸向簡夢葇臉部、頭部，並拾起地
    上之空心石磚欲砸向簡夢葇，且於離去之際有恐嚇簡夢葇等
    行為。惟觀諸被告於警詢時先辯稱：100年3月1日凌晨1時許
    ，在簡夢葇所開的指壓店內，簡夢葇有倒半杯洋酒要伊跟她
    乾杯，伊向她表示喉嚨不舒服，沒有辦法喝這種酒，簡夢葇
    當下就說伊這樣很沒有意思，一直要求伊喝，並以手拉住伊
    不讓伊走，伊當下有以右手推簡夢葇的頸部，伊要推開簡夢
    葇，簡夢葇就跌倒在地，伊氣憤之下就將桌子打翻，並與簡
    夢葇發生口角，隨後伊就搭計程車離去，伊與簡夢葇口角過
    程中並無發生拉扯或是推擠毆打，伊也沒有恐嚇簡夢葇云云
    （見宜蘭縣政府警察局宜蘭分局刑案偵查卷宗第6頁、第7頁
    ），於本院準備程序時又辯稱：當天伊有將桌子翻覆，導致
    桌上的2個茶壺及6個杯子破裂，伊在翻桌之後並沒有拿空心
    石磚要打簡夢葇，伊有將簡夢葇所配戴的眼鏡弄壞，是簡夢
    葇的眼鏡掉在地上，伊不小心踩到的，當天伊有用手很用力
    的壓簡夢葇的頭，簡夢葇就跌倒受傷，伊不知到伊這樣的行
    為算不算是傷害云云（見本院卷第20頁），於本院審理時復
    改辯稱：當天是簡夢葇先罵伊三字經，伊才說伊不要喝酒，
    簡夢葇就罵伊是不是男人，並且站在伊的旁邊用手拉扯伊的
    襯衫領口，伊生氣之下，就用手將簡夢葇整個人從頭往下壓
    ，簡夢葇當天也喝了很多酒，可能重心不穩，跌倒撞到桌子
    或地上的空心石磚等物品而受傷，伊並沒有拿酒瓶及地上的
    空心石磚砸簡夢葇，伊壓簡夢葇時，簡夢葇可能眼鏡有去撞
    到東西才壞掉，簡夢葇站起來之後又繼續罵伊，伊一氣之下
    才翻桌，桌上的杯子及茶壺才掉在地上壞掉了云云（見本院
    卷第38頁、第39頁），被告對於其如何致被害人簡夢葇受傷
    一節，前後供述不一，已啟人疑竇。
  (三)據證人簡夢葇於警詢、檢察官訊問時證述：100年3月1日凌
    晨，伊與陳素鳳、被告在伊的指壓店裡喝酒，伊就倒店裡寄
    放的酒請被告喝，被告說他不喝，伊就轉拿給陳素鳳喝並將
    酒調淡，陳素鳳喝完之後就去上廁所，被告突然拿玻璃瓶砸
    伊的左後腦、左前額的位置，伊就昏昏的，被告接著翻桌，
    並拿桌下的空心石磚要砸伊，伊就將空心石磚撥開，空心石
    磚又砸到伊的腳，被告打完伊之後有說要伊小心伊的女兒，
    也有說知道伊的家裡住在哪裡，伊聽了會害怕，因為伊是單
    親家庭等語（見宜蘭縣政府警察局宜蘭分局刑案偵查卷宗第
    2頁、100年度偵字第1586號卷第8頁），並有國立陽明大學
    附設醫院診斷證明書1份及現場照片、刑事案件照片附卷可
    佐（見100年度偵字第1586號卷第27頁、宜蘭縣政府警察局
    宜蘭分局刑案偵查卷宗第8頁、第10頁至第14頁），觀諸證
    人簡夢葇與被告並無重大仇恨，當日僅因喝酒問題始與被告
    產生爭執，經檢察官告以偽證罪之處罰並命以具結後，當無
    虛偽陳述以誣陷被告之必要，證人簡夢葇上開證述，應具有
    相當之可信度；另審酌當日現場照片所示，案發後現場凌亂
    ，證人簡夢葇之臉、腳等處，均受有多處傷害，核與證人簡
    夢葇所述之情節相符，被告前揭所辯，核係卸責之詞，不足
    採信。被告傷害、毀損、恐嚇之犯行堪以認定，應依法論科
    。
  (四)綜上所陳，被告確有於上開時、地，以前述方式傷害證人簡
    夢葇且毀損證人簡夢葇之物品，並恐嚇證人簡夢葇之事證已
    明，被告前揭所辯，核係卸責之詞，不足採信。被告傷害、
    毀損、恐嚇之犯行堪以認定，應依法論科。
三、核被告所為，係犯刑法第277條第1項之傷害罪、同法第354
    條之毀損罪及同法第305條恐嚇危害安全罪。被告以同一傷
    害行為，同時生告訴人簡夢葇眼鏡、放置於桌上之茶壺、杯
    子破損及受有臉部挫傷、開放性傷口與小腿擦傷等傷害之結
    果，屬一行為觸犯數罪名之想像競合犯，依刑法第55條之規
    定應從一重依傷害罪處斷。被告所犯傷害罪及恐嚇危害安全
    罪，犯意各別，行為互殊，應分論併罰。爰審酌被告僅因口
    角糾紛，竟基於傷害及毀損犯意，出手毆打被害人簡夢葇，
    並持地上之酒瓶、空心石磚等物品砸向被害人簡夢葇，致被
    害人簡夢葇受有上述之傷害，且致眼鏡及桌上之茶壺、杯子
    因而破損，離去之際又出言恐嚇被害人簡夢葇，所為誠屬不
    該，自應受相當程度之刑事非難，迄今尚未與被害人簡夢葇
    和解，併考量被害人簡夢葇所受傷害之嚴重性、毀損之程度
    、以及被告犯罪之動機、目的、手段、所生損害、素行、犯
    後態度暨智識程度等一切情狀，分別量處如主文所示之刑，
    並定其應執行之刑，暨就各宣告刑與所定應執行之刑，均諭
    知易科罰金之折算標準，以示懲儆。
據上論斷，應依刑事訴訟法第299條第1項，刑法第277條第1項、
第354條、第305條、第55條、第41條第1項前段、第51條第6款，
刑法施行法第1條之1第1項、第2項前段，判決如主文。
本案經檢察官陳錦雯到庭執行職務。
中    華    民    國   100    年    10    月    19    日
                  刑事第二庭  法  官  張淑華
以上正本證明與原本無異。
如不服本判決應於收受本判決後10日內向本院提出上訴書狀，並
應敘述具體理由。若未敘述理由者，應於上訴期間屆滿後20日內
向本院補提理由書狀(均須按他造當事人之人數附繕本)。
                              書記官  葉書毓
中    華    民    國   100    年    10    月    19    日
附錄本案論罪科刑法條
中華民國刑法第277條（普通傷害罪）
傷害人之身體或健康者，處3年以下有期徒刑、拘役或1千元以下
罰金。
犯前項之罪因而致人於死者，處無期徒刑或7年以上有期徒刑；
致重傷者，處3年以上10年以下有期徒刑。
中華民國刑法第305條（恐嚇危害安全罪）
以加害生命、身體、自由、名譽、財產之事，恐嚇他人致生危害
於安全者，處2年以下有期徒刑、拘役或3百元以下罰金。
中華民國刑法第354條（毀損器物罪）
毀棄、損壞前二條以外之他人之物或致令不堪用，足以生損害於
公眾或他人者，處2年以下有期徒刑、拘役或5百元以下罰金。